臺灣基隆地方法院刑事判決　　　　　　100年度簡上字第165號
上　訴　人
即　被　告　楊學仁
上列上訴人即被告因違反毒品危害防制條例案件，不服本院基隆
簡易庭中華民國100 年6 月27日100 年度基簡字第682 號第一審
簡易判決（起訴案號：100 年度毒偵字第722 號）提起上訴，本
院管轄之第二審合議庭判決如下︰
    主  文
上訴駁回。
    事實及理由
一、本案經本院審理結果，認第一審簡易庭以被告楊學仁施用第
    二級毒品甲基安非他命，所為係犯毒品危害防制條例第10條
    第2 項之罪，依刑事訴訟法第449 條第1 項、第450 條第1
    項、第454 條第2 項，毒品危害防制條例第10條第2 項、第
    18條第1 項前段，刑法第11條前段、第47條第1 項、第41條
    第1 項、第38條第1 項第2 款，判處被告有期徒刑5 月，如
    易科罰金，以新台幣1000元折算1 日，扣案之甲基安非他命
    1 包（含包裝袋，毛重0.2 公克）沒收銷燬，吸食器1 組、
    玻璃球吸食器1 支、藥鏟1 支、分裝袋3 包均沒收。核其認
    事用法，尚無違誤，量刑亦稱妥適，應予維持，爰引用第一
    審簡易判決及檢察官聲請簡易判決處刑書（如附件）記載之
    事實、證據及理由。
二、上訴意旨略以：原審量刑過重，請求撤銷原判決，從輕量刑
    。
三、查被告於偵查及本院審理時均坦承施用第二級毒品甲基安非
    他命，且其經警查獲採集之尿液檢體經送臺灣尖端先進生技
    醫藥股份有限公司檢驗結果，呈甲基安非他命陽性反應，此
    有該公司出具之濫用藥物檢驗報告、基隆市警察局第一分局
    偵辦毒品案件尿液檢體對照表各1 紙附卷可稽，並有第二級
    毒品甲基安非他命1 包（含包裝袋，毛重0.2 公克）、吸食
    器1 組、玻璃球吸食器1 支、藥鏟1 支、分裝袋3 包等物扣
    案足證。足認被告確有施用第二級毒品甲基安非他命之犯行
    ，本件事證明確，被告犯行應堪認定。
四、按量刑之輕重，係事實審法院得依職權自由裁量之事項，茍
    已斟酌刑法第57條各款所列情狀而未逾越法定刑度，則不得
    遽指為違法；又刑罰之量定屬法院自由裁量之職權行使，但
    仍應審酌刑法第57條所列各款事由及一切情狀，為酌量輕重
    之標準，並非漫無限制，在同一犯罪事實與情節，如別無其
    他加重或減輕之原因，下級法院量定之刑，亦無過重或失輕
    之不當情形，則上級法院對於下級法院之職權行使，原則上
    應予尊重，此觀之最高法院85年度台上字第2446號判決意旨
    闡釋甚明。原審審酌被告施用毒品本屬自戕行為，未對他人
    法益造成明顯而立即之危害，犯後坦承犯行，節省司法資源
    ，態度良好，惟其已有因施用毒品受觀察勒戒、強制戒治處
    分及刑罰執行之紀錄，最近1 次施用第二級毒品案件，甫經
    本院以97年度基簡字第1163號簡易判決處有期徒刑4 月確定
    ，於99年2 月9 日易科罰金執行完畢，執行完畢僅1 年餘又
    犯本案，可見其意志力薄弱，未能徹底戒絕毒品，故仍有必
    要科以相當程度之刑罰，兼衡被告另有贓物、常業詐欺、偽
    造文書、違反槍砲彈藥刀械管制條例等前科之素行，高職畢
    業學歷之智識程度，職業為臨時工、未婚之生活狀況等一切
    情狀，判處被告有期徒刑5 月，得以新臺幣1000元折算1 日
    易科罰金，核其量刑無違法或不當之處。被告既未指摘原審
    判決有任何認事用法違背法令之處，僅就原審判決量刑提起
    上訴，自難認為有理由。從而，原審判決應予維持，本件上
    訴意旨，為無理由，應予駁回。
五、據上論斷，應依刑事訴訟法第455 條之1 第1 項、第3 項、
    第368 條、第373 條，判決如主文。
本案經檢察官陳佳宏到庭執行職務。
中    華    民    國    100   年    9     月    6     日
                  刑事第三庭審判長法  官  陳志祥
                                  法  官  張婷妮
                                  法  官  黃梅淑
以上正本證明與原本無異。
本件判決不得上訴。
中    華    民    國    100   年    9     月    6     日
                                  書記官  丁妍君
附件：
臺灣基隆地方法院刑事簡易判決        100年度基簡字第682號
聲  請  人  臺灣基隆地方法院檢察署檢察官
被      告  楊學仁  男  民國○○年○月○日生
                    身分證統一編號：Ｚ000000000
                    住基隆市○○區○○路286巷3號
上列被告因違反毒品危害防制條例案件，經檢察官聲請以簡易判
決處刑（100 年度毒偵字第722 號），本院判決如下：
    主  文
楊學仁施用第二級毒品，累犯，處有期徒刑伍月，如易科罰金以
新臺幣壹仟元折算壹日，扣案之甲基安非他命壹包（含包裝袋，
毛重零點貳公克）沒收銷燬，吸食器壹組、玻璃球吸食器壹支、
藥鏟壹支、分裝袋包均沒收。
    犯罪事實及理由
一、本件犯罪事實、證據名稱均引用檢察官聲請簡易判決處刑書
    之記載（如附件），證據名稱部分另補充「臺灣高等法院被
    告前案紀錄表」。
二、審酌被告楊學仁施用毒品本屬自戕行為，未對他人法益造成
    明顯而立即之危害，犯後坦承犯行，節省司法資源，態度良
    好，惟其已有因施用毒品受觀察勒戒、強制戒治處分及刑罰
    執行之紀錄，最近一次施用第二級毒品案件，甫經本院以97
    年度基簡字第1163號判決處有期徒刑4 月確定，於99年2 月
    9 日易科罰金執行完畢，執行完畢僅1 年餘又犯本案，可見
    其意志力薄弱，未能徹底戒絕毒品，故仍有必要科以相當程
    度之刑罰，兼衡被告另有贓物、常業詐欺、偽造文書、違反
    槍砲彈藥刀械管制條例等前科之素行，高職畢業學歷之智識
    程度，職業為臨時工、未婚之生活狀況等一切情狀，量處如
    主文所示之刑，並諭知易科罰金折算之標準。扣案之甲基安
    非他命1 包（毛重0.2 公克）屬第二級毒品，既經查獲，且
    係供被告施用而與本案有關，應依毒品危害防制條例第18條
    第1 項前段沒收銷燬之；其包裝袋內亦有極微量毒品殘留，
    應整體視為毒品，連同袋內毒品併沒收銷燬（臺灣高等法院
    暨所屬法院96年法律座談會刑事類提案第18號研討結果參照
    ）。扣案之吸食器1 組、玻璃球吸食器1 支、藥鏟1 支、分
    裝袋3 包，則係被告所有、供其施用甲基安非他命所用之物
    ，爰依刑法第38條第1 項第2 款沒收之。
三、依刑事訴訟法第449 條第1 項前段、第450 條第1 項、第45
    4 條第2 項，毒品危害防制條例第10條第2 項、第18條第1
    項前段，刑法第11條、第47條第1 項、第41條第1 項前段、
    第38條第1 項第2 款，逕以簡易判決處刑如主文。
四、如不服本件判決，得自判決送達之日起10日內，向本院管轄
    之第二審合議庭提起上訴。
中    華    民    國   100    年    6     月    27    日
                  基隆簡易庭法  官  羅貞元
以上正本證明與原本無異。
如不服本判決，應於判決送達後10日內，向本院提出上訴書狀，
敘述上訴理由，上訴於本院合議庭，並按他造當事人之人數附具
繕本。
中    華    民    國   100    年    6     月    27    日
                            書記官  陳虹
附錄論罪法條：
毒品危害防制條例第10條第2項
施用第二級毒品者，處 3 年以下有期徒刑。
附件：
臺灣基隆地方法院檢察署檢察官聲請簡易判決處刑書
                                    100年度毒偵字第722號
    被      告  楊學仁  男  45歲（民國○○年○月○日生）
                        住基隆市○○區○○路286巷3號
                        國民身分證統一編號：Ｚ000000000號
上列被告因違反毒品危害防制條例案件，業經偵查終結，認為宜
以簡易判決處刑，茲敘述犯罪事實、證據並所犯法條如下：
        犯罪事實
一、楊學仁前因施用毒品案件，經觀察、勒戒後，認有繼續施用
    毒品之傾向，復經法院裁定送戒治處所施以強制戒治，於民
    國95年1月27日執行完畢出所，並由本署檢察官以95年度戒
    毒偵字第2號為不起訴處分確定。又於上開強制戒治執行完
    畢釋放後之5年內，再次因施用毒品案件，先後經臺灣基隆
    地方法院以97年度基簡字第911號判決判處有期徒刑4月、以
    以97年度基簡字第1163號判決判處有期徒刑4月及以97年度
    基簡字第1210號判決判處有期徒刑4月確定，其因上開案件
    所處之刑，嗣經同法院以98年度聲字第100號裁定合併應執
    行有期徒刑11月確定，於99年2月9日易科罰金執行完畢。詎
    其仍未戒除毒癮，復基於施用第二級毒品甲基安非他命之犯
    意，於100年4月7日上午8時許，在基隆市○○區○○路286
    巷3號住處，將甲基安非他命置入玻璃球上，以加熱燒烤吸
    食所產生煙霧之方式，施用甲基安非他命1次。嗣於同日下
    午5時45分許，為警持搜索票在上開住處執行搜索，並扣得
    甲基安非他命0.2公克（毛重）及及其所有供施用毒品之器
    具安非他命吸食器1組、玻璃球吸食器1支、藥鏟1支、毒品
    分裝袋3包。另經警採其尿送驗，結果呈甲基安非他命、安
    非他命陽性反應，始悉上情。
二、案經基隆市警察局第一分局報告偵辦。
        證 據 並 所 犯 法 條
一、證據清單及待證事實
┌──┬───────────┬───────────┐
│編號│證    據    名    稱  │  待  證   事   實    │
├──┼───────────┼───────────┤
│ 一 │被告楊學仁於警詢及偵查│全部犯罪事實。        │
│    │中之自白              │                      │
├──┼───────────┼───────────┤
│ 二 │1.台灣尖端先進生技醫藥│被告於100年4月7日下午 │
│    │  股份有限公司100年4月│8時為警查獲所採集之尿 │
│    │  21日濫用藥物檢驗報告│液檢體，經送驗結果呈嗎│
│    │  1份                 │安非他命及甲基安非他命│
│    │2.基隆市警察局第一分局│陽性反應，證明被告確有│
│    │  偵辦毒品案件尿液檢體│施用甲基安非他命之事實│
│    │  對照表（尿液檢體編號│。                    │
│    │  082）1紙            │                      │
├──┼───────────┼───────────┤
│ 三 │1.甲基安非他命0.2公克 │證明被告施用及持有甲基│
│    │  （毛重）            │安非他命之事實        │
│    │2.基隆市警察局第一分局│                      │
│    │  查獲毒品初步鑑驗報告│                      │
│    │  單1紙               │                      │
├──┼───────────┼───────────┤
│ 四 │1.扣案之安非他命吸食器│佐證被告施用甲基安非他│
│    │  1組                 │命之事實。            │
│    │2.扣案之玻璃球吸食器1 │                      │
│    │  支                  │                      │
│    │3.扣案之藥鏟1支       │                      │
│    │4.扣案之毒品分裝袋3包 │                      │
├──┼───────────┼───────────┤
│ 五 │1.刑案資料查註紀錄表1 │被告於95年1月27日強制 │
│    │  份                  │戒治執行完畢釋放後5年 │
│    │2.全國施用毒品案件紀錄│內，再犯施用毒品案件，│
│    │  表1份               │並經法院判決有罪確定，│
│    │3.法務部全國檢察官線上│證明被告再犯施用毒品案│
│    │  查詢刑案人犯在監所最│件之事實。            │
│    │  新資料報表1份       │                      │
└──┴───────────┴───────────┘
二、核被告所為，係違反毒品危害防制條例第10條第2項之施用
    第二級毒品罪嫌。又被告曾受有期徒刑之執行完畢，有刑案
    資料查註紀錄表可參，其於5年以內故意再犯本件有期徒刑
    以上之兩罪，為累犯，請依刑法第47條第1項之規定各加重
    其刑。扣案之毒品甲基安非他命0.2公克，請依同條例第18
    條第1項前段規定宣告沒收並諭知銷燬；施用毒品之器具安
    非他命吸食器1組、玻璃球吸食器1支、藥鏟1支、毒品分裝
    袋3包，請依刑法第38條第1項第2款規定宣告沒收。
三、依毒品危害防制條例第23條第2項、刑事訴訟法第451條第1
    項聲請以簡易判決處刑。
    此  致
臺灣基隆地方法院基隆簡易庭
中    華    民    國   100    年    4     月    26    日
                              檢  察  官  樊家妍
本件正本證明與原本無異
中    華    民    國   100    年    5     月    4     日
                              書  記  官  李曉旻
附錄本案所犯法條全文
毒品危害防制條例第10條
施用第一級毒品者，處 6 月以上 5 年以下有期徒刑。
施用第二級毒品者，處 3 年以下有期徒刑。
本件係依刑事訴訟法簡易程序辦理，法院簡易庭得不傳喚被告、
輔佐人、告訴人、告發人等出庭即以簡易判決處刑；被告、被害
人、告訴人等對於告訴乃論案件如已達成民事和解而要撤回告訴
或對非告訴乃論案件認有受傳喚到庭陳述意見之必要時，請即另
以書狀向簡易法庭陳述或請求傳訊。